臺灣臺南地方法院民事裁定
110年度聲字第150號
聲  請  人  黃惠美
相  對  人  黃明堂

            黃明賓
法定代理人  趙俊翔律師
上列聲請人聲請選任特別代理人事件，本院裁定如下：
    主  文
選任趙俊翔律師於本院110年度訴字第1385號分割共有物事件，
為被告黃明賓之特別代理人。
    理  由
一、按無訴訟能力人有為訴訟之必要，而無法定代理人或法定代
    理人不能行代理權者，其親屬或利害關係人，得聲請受訴法
    院之審判長，選任特別代理人，民事訴訟法第51條第2項定
    有明文。又民事訴訟法第51條第2項所謂受訴法院，係指該
    訴訟將來應繫屬或現在已繫屬之法院而言（參見最高法院10
    3年度臺抗字第541號裁判）。
二、本件聲請意旨略以：相對人黃明賓領有中華民國身心障礙證
    明，障礙類別為第1類智能障礙者，障礙等級為中度，相對
    人黃明堂以相對人黃明賓等人為被告訴請分割共有物，經本
    院以110年度訴字第1385號受理，因相對人黃明賓具有低收
    入戶證明，聲請人為相對人黃明賓之姐，遂向臺南法律扶助
    基金會申請律師扶助，經該基金會派案趙俊翔律師，趙俊翔
    律師收案後與相對人黃明賓會談發現相對人黃明賓缺乏理解
    外界事務之能力，為免生訴訟程序上之疑慮或瑕疵，爰依民
    事訴訟法第51條第2項規定，聲請本院選任趙俊翔律師為相
    對人黃明賓之特別代理人，俾利訴訟程序之進行等語。
三、經查，聲請人主張之前揭事實，業據其提出相對人黃明賓之
    身心障礙證明、身分證影本、新制（8類）與舊制（16類）
    身心障礙類別及代碼對應表、臺南市西港區低收入戶證明書
    、財團法人法律扶助基金會臺南分會審查決定通知書各1份
    為證（本院卷第5至11頁），又臺南市政府社會局於11年1月
    20日南市社身字第1110098091號函復本院謂：相對人黃明賓
    鑑定智能障礙中度，不需重新鑑定等語（見本院卷第21頁）
    ，可知確有中度智能障礙之情，又相對人黃明賓曾於本院審
    理時當庭明確同意會同律師前往醫院診斷（見本院110年度
    訴字第1385號卷〈下稱本案卷〉第80頁），然庭後仍一再抗拒
    前往醫院診斷，業經趙俊翔律師具狀陳報確實（見本院卷第
    105頁），可徵相對人黃明賓有無法正確理解外界事務之能
    力，堪認相對人黃明賓應無訴訟能力得為訴訟行為，且其尚
    未經監護宣告或輔助宣告，而無法定代理人，此有其個人戶
    籍資料查詢結果可稽，又聲請人為其姐乙節，有聲請人之個
    人戶籍資料查詢結果可稽，依首開說明，聲請人聲請本院為
    相對人黃明賓選任特別代理人，自屬有據。本院審酌相對人
    黃明賓業經財團法人法律扶助基金會臺南分會准予扶助，並
    選派趙俊翔律師為扶助律師，且趙俊翔律師同意擔任本件特
    別代理人（見本案卷第80頁），堪認由其擔任相對人黃明賓
    之特別代理人，當可保障相對人黃明賓訴訟上之權益，爰選
    任趙俊翔律師於本院110年度訴字第1385號分割共有物事件
    中，為相對人黃明賓之特別代理人。
四、依民事訴訟法第51條第2項，裁定如主文。
中　　華　　民　　國　　111 　年　　1 　　月　　24　　日
                  民事第二庭  法  官  王參和
以上正本係照原本作成。
如不服本裁定，應於裁定送達後10日內向本院提出抗告狀，並應
繳納抗告費新臺幣1,000元。
中　　華　　民　　國　　111 　年　　1 　　月　　24　　日
                              書記官  程伊妝